ACORDAO-COMPLETO-2553556

ACÓRDÃO DE RELAÇÃO

ACÓRDÃO DE RELAÇÃO 6332/2022 ATA 35/2022 - SEGUNDA CÂMARA

Acórdão 6332/2022-TCU-Segunda Câmara
VISTOS e relacionados estes autos em que são apreciados cinco atos de aposentadoria exarados pelo Departamento de Polícia Federal;
Considerando que os atos referentes às aposentadorias de CANDIDO DELERMANO MONTEIRO DE CASTRO, MARIA CRISTINA DE PAULA PEDRA, SERGIO MARQUES RODRIGUES DOS SANTOS e JOSE RONALDO AMBROSIO DA CRUZ JUNIOR, dizem respeito a ex-integrantes da carreira policial, cujas concessões tiveram por fundamento, entre outros, a Lei Complementar 51/1985;
Considerando que o Plenário do Tribunal de Contas da União, no bojo do                             TC Processo 023.224/2020-7, proferiu o Acórdão 1.411/2021, relator Ministro Benjamin Zymler, o qual, entre outras deliberações, determinou à Sefip que sobrestasse a análise de todos os atos de aposentadorias e pensões de integrantes da carreira policial até que haja o desfecho definitivo do referido processo; e
Considerando os pareceres da Sefip (peças 9 e 10) , com os ajustes propugnados pelo Ministério Público de Contas (Procurador Rodrigo Medeiros de Lima, peça 11) ;
Os Ministros do Tribunal de Contas da União, com base nos arts. 71, inciso III, da Constituição Federal; 1º, inciso V, e 39, inciso II, da Lei 8.443/1992; 260, § 1º, e 157 do Regimento Interno do Tribunal de Contas da União, ACORDAM em:
i)  sobrestar a apreciação dos atos de concessão de aposentadoria de CANDIDO DELERMANO MONTEIRO DE CASTRO (CPF XXX.009.330-XX) , MARIA CRISTINA DE PAULA PEDRA (CPF XXX.604.434-XX) , SERGIO MARQUES RODRIGUES DOS SANTOS (CPF XXX.000.151-XX) e JOSE RONALDO AMBROSIO DA CRUZ JUNIOR (CPF XXX.162.814-XX) , até o desfecho do TC Processo 023.224/2020-7; e
ii) considerar legal e conceder registro ao ato de aposentadoria de LALINE EVELYN SOUZA CASAES (XXX.308.301-XX) .
1. Processo TC-Processo 015.541/2022-3 (APOSENTADORIA) 
	1.1. Interessados: Candido Delermano Monteiro de Castro (XXX.009.330-XX) ; Jose Ronaldo Ambrosio da Cruz Junior (XXX.162.814-XX) ; Laline Evelyn Souza Casaes (XXX.308.301-XX) ; Maria Cristina de Paula Pedra (XXX.604.434-XX) ; Sergio Marques Rodrigues dos Santos (XXX.000.151-XX) .
	1.2. Órgão/Entidade: Departamento de Polícia Federal.
	1.3. Relator: Ministro Antonio Anastasia.
	1.4. Representante do Ministério Público: Procurador Rodrigo Medeiros de Lima.
	1.5. Unidade Técnica: Secretaria de Fiscalização de Integridade de Atos e Pagamentos de Pessoal e de Benefícios Sociais (Sefip) .
	1.6. Representação legal: não há.
	1.7. Determinações/Recomendações/Orientações: não há.

Segunda Câmara

Departamento de Polícia Federal.

Candido Delermano Monteiro de Castro (XXX.009.330-XX); Jose Ronaldo Ambrosio da Cruz Junior (XXX.162.814-XX); Laline Evelyn Souza Casaes (XXX.308.301-XX); Maria Cristina de Paula Pedra (XXX.604.434-XX); Sergio Marques Rodrigues dos Santos (XXX.000.151-XX).

ANTONIO ANASTASIA

não há.

Procurador Rodrigo Medeiros de Lima.

APOSENTADORIA (APOS)

Secretaria de Fiscalização de Integridade de Atos e Pagamentos de Pessoal e de Benefícios Sociais (Sefip).